臺灣新北地方法院三重簡易庭小額民事判決
111年度重小字第90號
原      告  華龍國際股份有限公司

法定代理人  李明澤  
訴訟代理人  詹季峰  
被      告  富益康生物科技有限公司

法定代理人  李東益  
訴訟代理人  陳巧芬  
上列當事人間請求給付貨款事件，本院於民國111年6月16日言詞
辯論終結，判決如下：
　　主　    文
一、原告之訴駁回。
二、訴訟費用新臺幣（下同）1,000元由原告負擔。
    事實及理由
一、原告主張：
　㈠原告華龍國際股份有限公司長年經營運動品牌如AIR WALK、S
    PERRY等運動服飾、運動鞋、背包之品牌區域代理公司，且
    近年與被告富益康生物科技有限公司存有多筆購買交易。被
    告向原告訂購SPERRY運動鞋（下稱系爭貨品），依照原告之
    客戶出貨對賬單及貨運單可知，兩造民國104、105年間存有
    多筆交易，惟經原告交付相關商品予被告後，原告近期透過
    出貨對帳單進行款項結算，發見被告尚有高達新臺幣（下同
    ）94,859元款項未結清。經原告一再催討，被告皆置之不理
    ，為此，爰依買賣之法律關係提起本件訴訟。
　㈡對被告答辯之陳述：現在請求的差額都是105年間產生的。當
    時跟我們接洽的不是被告法定代理人，而是被告公司的員工
    陳志如。本件原告通知被告給付尾款，因被告表示無法支付
    ，才協議讓被告分期清償積欠的款項，陳志如到109年都還
    有拿現金給原告。原告請求金額已有將被告所述漏計之項目
    列入，就此部分，被告有所誤會。
　㈢聲明：被告應給付原告94,859元，及自支付命令送達翌日起
    至清償日止按年息5％計算之利息。
二、被告則以：
　㈠對於原告主張交易模式為寄賣沒有意見，檔期結束或不想賣
    這批貨就退貨給原告，但兩造間之買賣契約已於105年2月終
    止，被告公司在104年11月19日銷貨檔期結束就退出百貨公
    司銷售，沒有再做，也沒有跟原告有任何接洽，貨品也依原
    告要求的退貨流程全數退回，被告請款當時，原告也沒有提
    出任何異議。原告如果有問題，應該在退貨後一週內反應，
    不是過了六年才請求，主張時效抗辯。
　㈡後來是被告公司員工陳志如找訴外人玉步公司跟原告合作，
    後續的貨款與被告公司無關。否認陳志如匯款有承認貨款債
    務之意思。
　㈢原告提出的退貨帳務，有多筆漏計，核對之後反而是原告要
    返還被告39,786元等語置辯。
　㈣聲明：請求駁回原告之訴。
三、本院之判斷：
  ㈠按商人、製造人、手工業人所供給之商品及產物之代價，因2
    年間不行使而消滅，民法第127條第8款定有明文。又前揭規
    定之所以將商人供給商品之代價，規定適用2年之短期時效
    ，主要乃著眼於該項商品或產物代價債權，多發生於日常頻
    繁之交易，亦即平日具慣常性之行為，故賦予較短之時效期
    間以促從速確定。從而，原告若為依其營業登記項目所供給
    商品之販賣，自可推定屬其日常頻繁之交易行為，因而賦予
    較短時效。再者，民法第127條第8款規定之商人必須係從事
    商品販賣實業之人，即以販賣為業務之人，始得謂「商人」
    （最高法院102年度台上字第524號判決意旨參照）。經查，
    原告公司登記營業項目包括其他服裝及配件批發、行李箱、
    旅行袋(箱)、背包、公事包、化妝箱零售、服裝批發、綜合
    商品批發，此有財政部稅籍登記資料公示查詢結果可參，足
    認原告是以販賣為業務之人，其出售系爭貨品予被告之系爭
    貨款請求權，係屬商人依其營業登記項目所供給之商品代價
    請求權，自應適用民法第127條第8款規定之2年短期消滅時
    效，先予認定。
  ㈡次按消滅時效，自請求權可行使時起算；消滅時效，因請求
    、承認、起訴而中斷；時效因請求而中斷者，若於請求後六
    個月內不起訴，視為不中斷；時效完成後，債務人得拒絕給
    付，民法第128條前段、第129條第1項、第130條、第144條
    第1項分別定有明文。所謂請求權可行使時，乃指權利人得
    行使請求權之狀態而言。至於義務人實際上能否為給付，則
    非所問（最高法院63年台上字第1885號判例要旨參照）。又
    清償期，除法律另有規定或契約另有訂定，或得依債之性質
    或其他情形決定者外，債權人得隨時請求清償，債務人亦得
    隨時為清償，民法第315條定有明文，是此項請求權自債權
    成立時即可行使，依民法第128條之規定，其消滅時效，應
    自債權成立時起算（最高法院104年度台上字第255號民事判
    決意旨參照）。經查：
　⒈被告辯稱與原告間之買賣契約已於105年2月終止一情，業據
    其提出支票影本數紙（本院卷第61至69頁），經核最後一張
    由被告公司簽發之支票，到期日係105年4月5日，此與被告
    主張兩造間之買賣契約係於105年間終止，以及原告自陳係
    爭貨款係104至105年間產生等語相符，足認被告所辯尚非無
    稽，則於兩造契約終止後，另由訴外人陳志如與原告公司間
    交易所產生之債務，即與被告無涉。
　⒉又兩造並未約定清償期，亦未據原告爭執，則原告至遲於105
    年2月即處於得向被告行使系爭貨款請求權，然原告卻遲於1
    10年7月1日始向本院聲請核發支付命令，請求被告給付貨款
    ，則原告就系爭貨款請求權顯已罹於2年之消滅時效。
　⒊原告雖主張訴外人陳志如每月匯款3,000元，係代被告公司清
    償貨款，而有承認債務之意思等云云。惟查，依據原告提出
    之與訴外人陳志如的通訊軟體LINE對話截圖，可知發話人係
    要求訴外人陳志如匯款到「公司」，但就其匯款之原因事實
    ，並無從自對話內容中查知，至多僅能認定發話人所謂的「
    公司」與訴外人陳志如間存有債權債務關係，但並無法證明
    該債權債務與被告公司有關，亦無法證明陳志如每月匯款3,
    000元，係代被告公司清償本件貨款債務，而難認有何被告
    承認本件貨款債務之意思，是原告此部分主張，尚難憑採。
四、綜上所述，原告之系爭貨款請求權，已罹於時效而消滅，原
    告主張依買賣契約之法律關係，請求被告給付貨款94,859元
    ，及自支付命令送達翌日起至清償日止，按年息5％計算之遲
    延利息，為無理由，應予駁回。
五、本件事證已臻明確，兩造其餘攻擊防禦方法及所提證據，核
    與判決結果不生影響，爰不另一一論駁。
六、訴訟費用負擔之依據：民事訴訟法第78條、第436條之19第1
     項規定，確定訴訟費用1,000元由原告負擔。
中　　華　　民　　國　　111 　年　　7 　　月　　14　　日
　　　　　　　　　三重簡易庭  法  官  王凱俐
以上為正本係照原本作成。
對於本件判決如有不服，應於收受送達後20日內向本院提出上訴
書狀，上訴於本院合議庭，並按他造當事人之人數附具繕本。當
事人之上訴，非以判決違背法令為理由不得為之，上訴狀應記載
上訴理由，表明下列各款事項：
（一）原判決所違背之法令及其具體內容。
（二）依訴訟資料可認為原判決有違背法令之具體事實。
如未於上訴後20日內補提合法上訴理由書，法院得逕以裁定駁回
上訴。
中　　華　　民　　國　　111 　年　　7 　　月　　14　　日
                          　　書記官  李采錡